臺灣高等法院高雄分院刑事判決　　　　　　　　　　九十一年度上易字第一二一號
　　上 訴 人　戊○○
　　即 被 告
　　　　　　　丁○○
　　　　　　　乙○○
右上訴人等因竊盜等案件，不服臺灣高雄甲方法院九十年度易字第三五二八號中華民
國九十年十二月五日第一審判決（起訴案號：臺灣高雄甲方法院檢察署九十年度偵字
第七九九一號），提起上訴，本院判決如左：
      主  文
上訴駁回。
      事  實
一、戊○○與林偉峰（另由臺灣屏東甲方法院併案審理）基於共同意圖為自己不法所
    有之犯意聯絡，於民國九十年三月三十一日凌晨一時許，在高雄縣鳳山市○○○
    街與南和路交岔路口，由戊○○持其所有客觀上具危險攻擊性之兇器螺絲起子一
    支，竊取陳許靜枝所有停放在該處路旁之車牌號碼ＵＨ─七九六七號自用小客車
    一部，林偉峰則在旁把風，得手後，隨即共同將之開回林偉峰在高雄市○○路四
    十二號租屋處附近停放，做為其二人日常代步之交通工具，並將行竊過程告知乙○○、丁○○二人，而乙○○、丁○○二人明知該自用小客車係戊○○與林偉峰
    共同行竊所得之贓車，竟仍共同基於收受贓物之犯意聯絡，於翌日凌晨二時許，
    向林偉峰收受該自用小客車使用之。嗣於同年四月二日傍晚，高雄市政府警察局
    苓雅分局員警林勇國，因在高雄市○○區○○路三十號前發現上開贓車，遂在該
    處埋伏，當晚二十三時許，戊○○、林偉峰、乙○○、丁○○四人共同前往該處
    ，戊○○、乙○○、丁○○三人在距前開自用小客車約二公尺之處等候，林偉峰
    則進入車內，持上開螺絲起子發動該車欲駛出時，為員警林勇國當場查獲，並扣
    得該螺絲起子一支。
二、案經高雄市政府警察局苓雅分局移送臺灣高雄甲方法院檢察署檢察官偵查起訴。
    理  由
一、訊據上訴人即被告戊○○矢口否認有何竊盜犯行，辯稱：我不認識林偉峰，案發
    當時我剛好路過現場，不料就被警察攔下，不知林偉峰如何行竊，且我有正當工
    作，不可能去當小偷云云；上訴人即被告乙○○、丁○○亦均矢口否認有何共同
    收受贓物犯行，一致辯稱：我們沒有開過該部車，被查獲當時係剛好路過現場，
    並無收受贓物云云。惟查右揭犯罪事實，業據另案被告林偉峰於警訊及偵查中供
    承不諱（見警訊卷第二頁、九十年四月三日偵查筆錄），核與被害人陳許靜枝委
    任之代理人丙○○於警訊時所指訴之失竊情節相符，雖另案被告林偉峰於原審審
    理時改稱：其並不認識被告三人云云，惟據證人即現場查獲員警林勇國於原審時
    到庭結證稱：「（查獲時在場之四人確實是邊走邊聊天？）我們查獲時四人是一
    起走過來的，是有交談的樣子‧‧，他們四人一起走到車子旁邊，被告三人停在
    離車子大約二公尺的甲方，由另案被告林偉峰去開車門，我一看到另案被告林偉
    峰要發動時，就把警車停到查獲的車子前，此時被告三人仍站在車子旁邊沒有離
    開‧‧」等語（見原審卷第四十頁及第四十一頁），且證人即林偉峰之弟林偉典
    亦到庭證稱：被告乙○○、丁○○確有開過前開自用小客車等語（見原審卷第五
    十二頁），由上可知，另案被告林偉峰於警訊及偵查中之供詞，應為真實，至其
    於原審審理時翻異前詞，改稱其並不認識被告三人云云，應係迴護被告三人之詞
    ，實難採信，此外並有螺絲起子一支扣案及贓物認領保管收據、車輛竊盜車牌失
    竊資料個別查詢報告表各一紙附卷可稽；顯見本件應係被告戊○○與另案被告林
    偉峰共同持客觀上具危險攻擊性之兇器螺絲起子一支，竊取被害人陳許靜枝所有
    之車牌號碼ＵＨ─七九六七號自用小客車後，被告乙○○、丁○○二人明知前開
    自用小客車係被告戊○○與另案被告林偉峰共同行竊所得之贓車，而仍共同予以
    收受，已極明確，被告戊○○、乙○○、丁○○三人之前開所辯，顯均係事後卸
    責之詞，不足採信，事證明確，被告三人之犯行洵堪認定。
二、核被告戊○○所為，係犯刑法第三百二十一條第一項第三款之攜帶兇器竊盜罪，
    其與另案被告林偉峰就前揭加重竊盜犯行，有犯意聯絡及行為分擔，皆為共同正
    犯；被告乙○○、丁○○二人所為，係犯同法第三百四十九條第一項之收受贓物
    罪，其二人就收受贓物犯行，亦有犯意聯絡及行為分擔，均應論以共同正犯。
三、原審因而適用刑法第二十八條、第三百二十一條第一項第三款、第三百四十九條
    第一項、第四十一條第一項、第七十四條、第三十八條第一項第二款，罰金罰鍰
    提高標準條例第一條前段、第二條之規定，並審酌被告三人之犯罪動機、目的、
    手段，及其生活狀況、品行、智識程度，暨其三人犯後雖否認犯行，惟態度尚稱
    良好等一切情狀，就被告戊○○部分，量處有期徒刑陸月，就被告乙○○、丁○○部分，各量處有期徒刑參月，並均諭知如易科罰金，各以參佰元折算壹日，又
    以被告戊○○前因違反麻醉藥品管理條例案件，經判處有期徒刑八月確定，於七
    十六年十一月三日執行完畢，被告乙○○前因殺人未遂案件，經判處有期徒刑七
    年六月確定，於七十七年三月二十八日執行完畢，其二人於執行完畢後五年內，
    均未曾受有期徒刑以上刑之宣告，被告丁○○則未曾受有期徒刑以上刑之宣告，
    均有臺灣高等法院被告全國前案紀錄表可按，其三人因一時失慮，偶罹刑典，經
    此偵審程序後，當知所警惕，信無再犯之虞，因認所宣告之刑均以暫不執行為適
    當，併諭知被告戊○○緩刑三年，被告乙○○、陳津仁均緩刑二年，以啟自新。
    扣案之螺絲起子一支，為被告戊○○及另案被告林偉峰所有，且供犯罪所用之物
    ，併依刑法第三十八條第一項第二款宣告沒收之，其認事用法，均無不合，量刑
    亦屬適當，被告戊○○、乙○○、陳津仁三人上訴意旨，否認犯罪，一致指摘原
    判決不當，均無理由，應予駁回。
據上論結，應依刑事訴訟法第三百六十八條，判決如主文。
本案經檢察官劉文水到庭執行職務。
中      華      民      國    九十一    年      二      月    二十一    日
                              臺灣高等法院高雄分院刑事第七庭
                                  審判長法官  李春昌
                                        法官  莊飛宗
                                        法官  黃憲文
右正本證明與原本無異。
不得上訴。
                                      書記官  黃玉珠
中    華    民    國     九十一     年       二       月      二十五    日
附錄本判決論罪之法條：
刑法第三百二十一條第一項第三款：
犯竊盜罪而有左列情形之一者，處六月以上五年以下有期徒刑：
三、攜帶兇器而犯之者。
刑法第三百四十九條第一項：
收受贓物者，處三年以下有期徒刑、拘役或五百元以下罰金。
                                                                        Ｆ
